臺灣高等法院刑事判決　　　　　　　　　　　　　九十三年度上訴字第一九二六號
　　上　訴　人　臺灣基隆地方法院檢察署檢察官
　　被　　　告　甲○○
右上訴人因被告毒品危害防制條例案件，不服臺灣基隆地方法院九十三年度訴字第三
二０號，中華民國九十三年六月十一日第一審判決（起訴案號：臺灣基隆地方法院檢
察署九十三年度毒偵字第七二三號，移送併辦案號：九十三年度毒偵字第九七五號）
，提起上訴，本院判決如左：
    主  文
原判決撤銷。
甲○○連續施用第一級毒品，累犯，處有期徒刑拾月。扣案塑膠筒內之第一級毒品海
洛因殘渣（量微無法秤重），沒收銷燬之；用以放置前開第一級毒品海洛因殘渣之塑
膠筒壹支、注射針筒壹支，均沒收。
    事  實
一、甲○○前因施用毒品案件，經臺灣基隆地方法院於民國（下同）八十七年六月二
    十日，以八十七年度毒聲字第六五號裁定交付觀察、勒戒，執行觀察、勒戒後因
    認有繼續施用毒品之傾向，復經同法院以八十七年度毒聲字第一二五號裁定交付
    強制戒治，其後於八十九年一月十二日戒治期滿，由台灣基隆地方法院檢察署檢
    察官於八十九年八月十五日，以八十九年度戒毒偵字第六二號為不起訴處分確定
    。又因施用第一級毒品案件，經台灣基隆地方法院檢察署檢察官聲請由基隆地方
    法院於八十九年十一月十八日以八十九年度毒聲字第二一三三號裁定交付強制戒
    治，再經本院於八十九年十二月二十八日裁定抗告駁回確定（於九十一年一月三
    日執行期滿）；刑事責任部分另由檢察官提起公訴，經台灣基隆地方法院於八十
    九年十二月二十日以八十九年度訴字第七八一號判處有期徒刑十月確定；又因施
    用第二級毒品案件，經台灣基隆地方法院檢察署檢察官聲請簡易判決處刑，由臺
    灣基隆地方法院於九十年一月十五日以八十九年度基簡字第一０二二號判處有期
    徒刑六月確定；該兩案經同法院以九十一年度聲字第二八號裁定應執行有期徒刑
    一年二月確定，而於九十二年五月三日執行完畢。詎甲○○仍不知悔改，復基於
    施用第一級毒品海洛因之概括犯意，先於九十三年三月十二日二十三時許，在基
    隆市信義區○○○路八十六巷二號，以針筒注射方式，施用第一級毒品海洛因一
    次。嗣於九十三年三月十四日十時五十分許，與其夫葉志成（涉嫌違反毒品危害
    防制條例案件，由檢察官另案偵辦）共乘機車行經基隆市○○○路、深溪路口時
    遇警攔檢，自葉志成身上搜得第一級毒品海洛因兩小包（毛重零點六公克）及針
    筒二支（非屬甲○○所持有，均扣押在葉志成違反毒品危害防制條例案件內）；
    兩人均經帶回警局訊問，警訊中經採集甲○○尿液送驗，發現有海洛因衍生物嗎
    啡之陽性反應，而查獲。甲○○又承前施用第一級毒品海洛因之概括犯意，自九
    十三年五月二十六日某時起，至同年六月一日上午六時止，連續在基隆市信義區
    ○○○路八十六巷二號住處，以針筒注射方式，施用第一級毒品海洛因多次。嗣
    於九十三年六月一日下午五時五十分許，經警持臺灣基隆地方法院簽發之搜索票
    至基隆市信義區○○○路八十六巷二號甲○○住處搜索，扣得甲○○所有存放加
    水稀釋海洛因液體之塑膠筒一支（內有加水稀釋之第一級毒品海洛因液體十西西
    ，現因保管日久，已蒸發乾涸僅餘殘渣，且量微無法秤重），甲○○所有供施用
    第一級毒品海洛因之注射針筒一支；警詢中經採集甲○○尿液送驗，發現有海洛
    因衍生物嗎啡之陽性反應，而查獲。
二、案經基隆市警察局第二分局報由台灣基隆地方法院檢察署檢察官偵查起訴，及基
    隆市警察局第一分局報請台灣基隆地方法院檢察署檢察官移送併辦。
    理  由
一、訊據被告甲○○於警詢、檢察官偵查及本院審理中對於前揭施用第一級毒品海洛
    因之事實均坦承不諱；並有被告所有存放疑似稀釋海洛因液體之塑膠筒一支（內
    有疑似加水稀釋之第一級毒品海洛因液體十西西），被告所有供施用第一級毒品
    海洛因之注射針筒一支扣案可證。次查，扣案塑膠筒內疑似加水稀釋之海洛因稀
    釋液體經移送機關以試劑初步檢驗結果，檢出第一級毒品海洛因成分（現因保管
    日久，已蒸發乾涸僅餘殘渣，且量微無法秤重），有基隆市警察局第一分局查獲
    涉嫌毒品危害防制條例毒品初步鑑驗報告單一紙在卷可稽（見毒偵字第九七五號
    卷，未編頁）；又，被告於九十三年三月十四日十時五十分許、九十三年六月一
    日下午五時五十分許先後二次為警查獲後，在警詢中分別採集之尿液送驗結果均
    呈第一級毒品海洛因代謝物嗎啡陽性反應，亦有基隆市衛生局基衛檢壹字第０九
    三０００四二四三號、0000000000號檢驗成績書各一份附卷可證（見
    毒偵字第七二三號偵查卷第十一頁、毒偵字第九七五號偵查卷，未編頁）；被告
    之自白與事實相符，自屬可信，其有施用第一級毒品海洛因犯行，堪予認定。再
    查，被告前因施用毒品案件，經臺灣基隆地方法院於八十七年六月二十日，以八
    十七年度毒聲字第六五號裁定交付觀察、勒戒，執行觀察、勒戒後因認有繼續施
    用毒品之傾向，復經同法院以八十七年度毒聲字第一二五號裁定交付強制戒治，
    其後於八十九年一月十二日戒治期滿戒治期滿，由台灣基隆地方法院檢察署檢察
    官於八十九年八月十五日，以八十九年度戒毒偵字第六二號為不起訴處分確定，
    有台灣基隆地方法院檢察署檢察官八十九年度戒毒偵字第六二號不起訴處分書及
    本院被告國前案紀錄表各一件在卷可查（見毒偵字第七二三號偵查卷第二十八頁
    、本院卷）。本件事證明確，被告強制戒治執行完畢五年內再有施用第一級毒品
    犯行洵堪認定，應予依法論科。
二、核被告所為，係犯毒品危害防制條例第十條第一項之施用第一級毒品罪。其持有
    第一級毒品海洛因之低度行為，應為施用毒品之高度行為所吸收，不另論罪。被
    告先後多次施用第一級毒品海洛因之行為，時間緊接，所犯又為構成要件相同之
    罪名，顯係基於概括犯意反覆為之，應依連續犯規定論以一罪，並加重其刑。又
    查，被告曾因施用第一級毒品案件，經台灣基隆地方法院於八十九年十二月二十
    日以八十九年度訴字第七八一號判處有期徒刑十月確定；又因施用第二級毒品案
    件，經台灣基隆地方法院檢察署檢察官聲請簡易判決處刑，由臺灣基隆地方法院
    於九十年一月十五日以八十九年度基簡字第一０二二號判處有期徒刑六月確定；
    該兩案經同法院以九十一年度聲字第二八號裁定應執行有期徒刑一年二月確定，
    而於九十二年五月三日執行完畢，五年內再犯有期徒刑以上之本罪，為累犯，應
    依刑法第四十七條規定遞予加重其刑。再查，被告自九十三年五月二十六日某時
    起，至同年六月一日上午六時止，連續在基隆市信義區○○○路八十六巷二號住
    處，施用第一級毒品海洛因多次之犯行雖未經檢察官起訴，然此部分與被告業經
    起訴之施用第一級毒品海洛因犯行，有連續犯之關係，屬裁判上之一罪，本院自
    得併予審判。
三、原審據以論罪科刑，固非無見。惟未及就被告自九十三年五月二十六日某時起，
    至同年六月一日上午六時止，連續在基隆市信義區○○○路八十六巷二號住處，
    施用第一級毒品海洛因多次之犯行併予審判，尚有未洽。公訴人之上訴意旨執以
    指摘原判決不當，為有理由，應由本院予以撤銷改判。爰審酌被告施用毒品之次
    數，施用毒品雖為被告之自戕行為，然已曾因相同犯行經觀察、勒戒，強制戒治
    等處遇後，猶未能使其知所警惕，根絕施用毒品惡習，足徵其沾染施用毒品惡習
    甚深，及犯後坦承所有犯行，態度良好等一切情狀，量處如主文所示之刑。
四、扣案塑膠筒內之第一級毒品海洛因殘渣（原為加水稀釋之第一級毒品海洛因液體
    十西西，現因保管日久，已蒸發乾涸僅餘殘渣，量微無法秤重），係屬第一級毒
    品，應依毒品危害防制條例第十八條第一項前段規定，宣告沒收併銷燬之；扣案
    用以放置前開第一級毒品海洛因殘渣之塑膠筒壹支、供注射用之針筒壹支，為被
    告所有供施用毒品所用之物，已據被告於警詢時供承在卷，應依刑法第三十八條
    第一項第二款規定，宣告沒收。
據上論斷，應依刑事訴訟法第三百六十九條第一項前段、第三百六十四條、第二百九
十九條第一項前段，毒品危害防制條例第十條第一項，刑法第十一條前段、第五十六
條、第四十七條、第三十八條第一項第二款，判決如主文。
本案經檢察官林炳雄到庭執行職務。
中　　　華　　　民　　　國　　九十三　　年　　　八　　　月　　 十二 　　日
                              臺灣高等法院刑事第十二庭
                                  審判長法  官   劉  景  星
                                        法  官   陳  志  洋
                                        法  官   陳  博  志
右正本證明與原本無異。
如不服本判決，應於收受送達後十日內向本院提出上訴書狀，其未敘述上訴之理由者
並得於提起上訴後十日內向本院補提理由書（均須按他造當事人之人數附繕本）。
                                        書記官   陳  嘉  文
中　　　華　　　民　　　國　　九十三　　年　　　八　　　月　　 十三 　　日
附錄：本案論罪科刑法條全文
毒品危害防制條例第十條第一項：
    施用第一級毒品者，處六月以上五年以下有期徒刑。
